ACORDAO-COMPLETO-2538353

ACÓRDÃO DE RELAÇÃO

ACÓRDÃO DE RELAÇÃO 4406/2022 ATA 27/2022 - PRIMEIRA CÂMARA

Acórdão 4406/2022-TCU-Primeira Câmara
	Considerando tratar-se de tomada de contas especial instaurada pelo Fundo Nacional de Assistência Social, atualmente incorporado ao Ministério da Cidadania, em desfavor de Francisco de Assis Brandão Meireles, ex-prefeito do município de Chaval/CE, em razão da impugnação total das despesas realizadas com recursos repassados àquele município, na modalidade fundo a fundo, à conta dos programas Proteção Social Básica (PSB) e Proteção Social Especial (PSE) , no exercício de 2008
	Considerando que, por meio do Acórdão 5015/2020-TCU-Plenáriorimeira, o Tribunal julgou irregulares as contas de Francisco de Assis Brandão Meireles, condenando-o ao pagamento do débito apurado e aplicando-lhe multa, com fundamento no art. 57 da Lei 8.443/1992;
	Considerando que o responsável veio a falecer no dia 19/7/2020 (peça 58) , antes da Sessão de 28/4/2020, na qual foi exarado o Acórdão 5015/2020-TCU-Plenáriorimeira Câmara;
	Considerando o caráter personalíssimo da penalidade de multa;
	Considerando o entendimento desta Corte de Contas de que o falecimento do responsável, se ocorrido antes do trânsito em julgado do acórdão condenatório, extingue a punibilidade do agente, cabendo a revisão de ofício da decisão para excluir a penalidade aplicada (Acórdão 6713/2020-TCU-Primeira Câmara, 2.976/2012-TCU-Primeira Câmara e 3.429/2015-TCU-Segunda Câmara) ;
	Considerando que, nos termos do art. 3º, § 2º, da Resolução-TCU 178/2005, o Tribunal, mediante proposta do relator, da secretaria instrutora ou do Ministério Público, poderá rever, de ofício, o acórdão em que houver sido aplicada multa a gestor que tenha falecido antes do trânsito em julgado da deliberação;
	Os Ministros do Tribunal de Contas da União ACORDAM, por unanimidade, com fundamento no art. 3º, § 2º, da Resolução-TCU 178/2005, com redação dada pela Resolução-TCU 235/2010, em proceder à revisão de ofício do Acórdão 5015/2020-TCU-Plenáriorimeira, para excluir a multa aplicada a Francisco de Assis Brandão Meireles, em razão de seu falecimento ocorrido antes do trânsito em julgado da decisão condenatória, e adotar a medida transcrita no subitem 1.7 desta deliberação.
1. Processo TC-Processo 004.569/2017-2 (TOMADA DE CONTAS ESPECIAL) 
	1.1. Responsável: Francisco de Assis Brandão Meireles (XXX.951.493-XX) .
	1.2. Órgão/Entidade: Prefeitura Municipal de Chaval - CE.
	1.3. Relator: Ministro Bruno Dantas.
	1.4. Representante do Ministério Público: Procurador Rodrigo Medeiros de Lima.
	1.5. Unidade Técnica: Secretaria de Controle Externo de Tomada de Contas Especial (SecexTCE) .
	1.6. Representação legal: Francisca Fernanda Alves de Sousa, representando Francisco de Assis Brandão Meireles. 
1.7. Determinações/Recomendações/Orientações: encaminhar o processo à Secretaria de Gestão de Processos (Seproc) para que providencie a expedição de notificação de todos os acórdãos prolatados nos autos ao espólio do de cujus, por meio do cônjuge supérstite e administradora provisória da herança, Francisca Fernanda Alves de Sousa (peça 58) , nos termos do inciso I do art. 1.797 do Código Civil.

Primeira Câmara

Prefeitura Municipal de Chaval - CE.

Francisco de Assis Brandão Meireles (XXX.951.493-XX).

BRUNO DANTAS

Procurador Rodrigo Medeiros de Lima.

TOMADA DE CONTAS ESPECIAL (TCE)

Secretaria de Controle Externo de Tomada de Contas Especial (SecexTCE).